臺灣高等法院刑事裁定
111年度聲字第621號
聲  請  人  
即  被  告  林澤宏



選任辯護人  方定國律師（法扶律師）
上列聲請人即被告因違反毒品危害防制條例案件（本院110年度
上訴字第1950號），聲請具保停止羈押，本院裁定如下：
    主  文
聲請駁回。
    理  由
一、聲請意旨略以：聲請人即被告林澤宏（下稱被告）所涉違反
    毒品危害防制條例案件，經於審理時調查證人陳志賢、黃莊
    晴後，可見被告並無販賣第二級毒品之營利意圖，至多僅是
    轉讓或幫助施用第二級毒品，並無原羈押理由所認涉犯重罪
    或因面臨重刑而有高度逃亡可能之可言，況被告有固定住居
    所，且家境不佳，無逃亡之動機亦無經濟能力，於本案判決
    確定後，會遵期接受執行，請准被告具保停押，以便返家與
    家人團聚云云。
二、按被告及得為其輔佐人之人或辯護人，得隨時具保，向法院
    聲請停止羈押，刑事訴訟法第110條第1項定有明文。次按羈
    押之目的在於確保刑事偵查、審判程序之完成，及刑事執行
    之保全，或預防反覆實施特定犯罪。羈押之被告除有刑事訴
    訟法第114條各款所列情形之一，經具保聲請停止羈押，不
    得駁回外，其他犯罪經羈押之被告應否許可停止羈押，法院
    本有斟酌訴訟進行程度及其他情事自由裁量之權（最高法院
    46年台抗字第6號判例、99年度台抗字第96號、第120號裁定
    意旨參照）。
三、經查：
　㈠被告因違反毒品危害防制條例案件，前經本院訊問後，依卷
    內相關事證，認其涉犯毒品危害防制條例第4條第2項等罪，
    犯罪嫌疑重大，又所涉販賣第二級毒品等罪，為最輕本刑5
    年以上有期徒刑之重罪，原審復就被告所犯販賣第二級毒品
    罪共4罪，分別量處有期徒刑5年2月、5年4月、5年4月、5年
    2月，並判決應執行有期徒刑8年6月在案，因認有相當理由
    足認有逃亡之虞，具刑事訴訟法第101條第1項第3款之羈押
    原因，非予羈押，顯難進行審判或執行，有羈押之必要，於
    110年6月10日裁定羈押，嗣因羈押原因尚未消滅，由本院裁
    定自110年9月10日、110年11月10日、111年1月10日起延長
    羈押2月在案。
　㈡被告於本院審理時，固否認涉犯販賣第二級毒品等犯行，然
    依被告前於原審之認罪自白，佐以卷內相關證人之證述、通
    訊監察書、通訊監察譯文、LINE通訊軟體對話內容、搜索票
    、搜索扣押筆錄、扣押物品目錄表等，加以被告因犯上開罪
    名，經原審判決應執行有期徒刑8年6月在案，足認被告所涉
    上開罪名，犯罪嫌疑重大；又被告經原審量處之罪刑非輕，
    衡以刑罰常伴有逃亡之高度可能，係趨吉避凶、脫免刑責、
    不甘受罰之基本人性，被告規避審判程序進行及刑罰執行之
    可能性甚高，自有相當理由足認有逃亡之虞。本院審酌被告
    所涉犯行侵害法益之嚴重性、國家刑罰權遂行之公益及被告
    人身自由受拘束之不利益程度後，認對被告維持羈押處分尚
    屬適當且必要，無法以具保、責付等其他強制處分手段替代
    羈押。
　㈢被告固主張依證人陳志賢、黃莊晴於本院審理時之證言，已
    足認其涉犯販賣第二級毒品罪嫌疑並非重大，且無逃亡之虞
    而無羈押之必要云云。然按法院對被告執行羈押，本質上係
    為使訴訟程序得以順利進行或為保全證據、或為保全對被告
    執行刑罰之目的，而對被告所實施剝奪人身自由之強制處分
    ，是關於羈押與否之審查，其目的僅在判斷有無實施羈押強
    制處分之必要，並非認定被告有無犯罪之實體審判程序，不
    適用直接審理原則，相關證據只須達釋明之程度即可，而不
    必至確信之程度。而被告有無羈押之必要，法院僅須審查被
    告犯罪嫌疑是否重大、有無羈押原因、以及有無執行羈押以
    保全偵審或刑罰執行之必要，由法院就具體個案情節予以斟
    酌決定。本件依現有證據資料，仍足認被告涉犯販賣第二級
    毒品罪犯罪嫌疑重大，至於被告縱有固定住所、無力逃亡，
    仍無法解免因受重刑之宣告，為規避刑罰執行而有高度逃亡
    可能之基本人性，自不影響本院就羈押必要性之認定。此外
    ，本件復查無刑事訴訟法第114條所定不得駁回具保聲請，
    或其他法定應停止羈押事由。
四、從而，被告羈押之原因依然存在，不能因具保而使之消滅，
    被告聲請具保停止羈押，尚難准許，應予駁回。
據上論斷，應依刑事訴訟法第220條，裁定如主文。
中　　華　　民　　國　　111 　年　　1 　　月　　28　　日
                  刑事第二十二庭審判長法　官  王美玲
                                      法　官  陳銘壎
                                      法　官  汪怡君
以上正本證明與原本無異。
如不服本裁定，應於收受送達後五日內向本院提出抗告狀。
                                      書記官  高妤瑄
中　　華　　民　　國　　111 　年　　1 　　月　　28　　日